臺灣高雄地方法院交通事件裁定　　　　 94年度交聲更字第6號
原處分機關　交通部公路總局高雄區監理所
異　議　人　甲○○
即受處分人
上受處分人因違反道路交通管理處罰條例案件，對於交通部公路
總局高雄區監理所九十三年十二月三十一日所為之處分（原處分
：高監自字第裁八○─Ｂ00000000號），聲明異議，本
院裁定如下：
    主  文
異議駁回。
    理  由
一、聲明異議意旨略以：異議人即受處分人甲○○於民國九十三
    年十一月十五日十九時許，騎乘車牌號碼ＶＺＥ─八二九號
    輕型機車，行經高雄市○○○路與五福一街口，突遭警員攔
    下並掣單舉發異議人「闖紅燈（東向西）」，惟當時異議人
    係騎乘上開機車沿五福二路八十巷由北往南方向行駛，途經
    該巷與五福二路交岔路口時，左轉進入五福二路由東往西方
    向行駛，適有五、六名年輕人騎乘機車闖越五福二路與五福
    一街口之紅燈，而與異議人同時同向騎乘於五福二路上，執
    勤員警未查，誤認異議人與上開五、六名年輕人同時闖越紅
    燈而逕行掣單舉發，為此聲明異議，請求撤銷原處分等語。
二、按汽車駕駛人，行經有燈光號誌管制之交岔路口闖紅燈者，
    處新台幣一千八百元以上五千四百元以下罰鍰；汽車駕駛人
    違反第五十三條者，除依原條款處罰外，並予記違規點數三
    點，道路交通管理處罰條例第五十三條及第六十三條第一項
    第三款分別定有明文。
三、經查：異議人即受處分人甲○○於九十三年十一月十五日十
    九時許，騎乘車牌號碼ＶＺＥ─八二九號輕型機車，沿高雄
    市○○○路由東往西方向行駛，行經該路與五福一街交岔路
    口，因違規闖越紅燈，而經警攔停舉發等情，業經證人即本
    件舉發警員乙○○到庭證稱：異議人係於五福二路上由東向
    西方向行駛，於行至五福二路與五福一街口時，未停車等待
    五福一街之紅燈號誌而強行闖越，異議人騎乘該輕機車闖越
    紅燈之時間為九十三年十一月十五日十八時五十五分左右，
    雖當時已無日光，但因五福二路路段路燈照明光亮，視線清
    楚，且伊值勤所站立之位置，並無遭到路邊停放車輛之影響
    ，足以目賭異議人該輕機車闖越紅燈之全部過程。異議人遭
    攔下後，固曾表示係甫於五福二路與五福二路八十巷口西北
    角之自動提款機提款，而係自五福二路八十巷口轉出，並非
    直行於五福二路而闖越五福一街之紅燈號誌云云，但該提款
    機距伊執勤地點不遠，伊不可能誤視，且當時伊有讓異議人
    回去提款機找尋單據，異議人找了很久還是表示找不到等語
    。衡以證人乙○○上開證述情節，除能具體描述值勤時所見
    之情況外，其上開證詞亦無矛盾之處，是參諸其係在案發地
    點執行取締交通違規事件，有全程目賭異議人之闖越紅燈事
    實後始掣單舉發，並與異議人素不認識，亦無仇隙，則證人
    乙○○基於維護交通秩序所為之舉發，應無任意構陷異議人
    違規之由，已足認證人上開證詞為真。
四、異議人於本院審理時雖辯稱：伊是在五福二路與五福二路八
    十巷口的提款機查看款項後轉出至五福二路，伊並沒有闖越
    五福一街之紅燈云云。惟查；（一）異議人於遭員警攔下時
    ，係表示要提款，並非表示要查看提款機款項，且異議人於
    攔下後，隨即要求回到提款機旁尋找提款單據，經員警同意
    後，異議人旋即前往五福二路八十巷口之提款機尋找單據，
    但歷經許久，異議人均未能提出提款單據等情，業據證人乙
    ○○於本院審理時證述明確，然異議人於本院審理，卻改稱
    係欲在該提款機查看款項，並提出查詢餘額之自動櫃員機存
    戶交易明細表一紙，是異議人前後辯稱即有矛盾不一之情，
    其所辯稱伊在提款機查看款項一事是否為真，即非無疑。（
    二）又舉發之員警乙○○摯發異議人交通違規舉發單之時間
    為九十三年十一月十五日十九時，但因為異議人在現場有所
    爭執，且有返回提款機附近找交易單據，故實際上異議人闖
    越紅燈之時間，應該是再往前回溯幾分鐘等情，同據證人證
    述在卷。然就異議人所提出之自動櫃員機交易明細表以觀，
    該交易時間係在九十三年十一月十五日十九時十四分許，顯
    已在值勤員警攔查舉發摯單之後，足見異議人所提出之上開
    交易明細表，要係伊於遭警攔查摯單後，為圖解免違反本件
    交通規則之罰則始為之交易，自不足為有利於異議人之認定
    。雖異議人又辯稱：證人乙○○係因為看到交易明細表後始
    為上開證述云云，欲造成伊係事後使用該提款機云云，然證
    人乙○○自舉發異議人至本院審理時，均認異議人並未提出
    該等單據，雖異議人於本院訊問證人乙○○後有當庭提出交
    易明細表，然本院並未提示予證人乙○○辨認，是證人乙○
    ○自始均未曾見過該交易明細表，則證人乙○○何以有見到
    該交易明細表後始為不利於異議人之證詞，異議人上開辯稱
    亦不足採。
五、綜上所述，異議人前揭辯解，均不足採信，而異議人有上開
    闖越紅燈號誌之事實，則經證人乙○○證述在卷，是異議人
    有違規闖越紅燈之事實，應堪認定，從而，原處分機關依據
    道路交通管理處罰條例第五十三條及第六十三條第一項第三
    款等規定，裁處異議人罰鍰新台幣一千八百元並記違規點數
    三點，於法並無不合，本件異議為無理由，應予駁回。
六、據上論斷，應依道路交通案件處理辦法第十九條，裁定如主
    文。
中　　華　　民　　國　　94　　年　　9 　　月　　16　　日
                  交通法庭  法  官  林勇如
以上正本證明與原本無異。
如不服本裁定，應於收受送達後5 日內向本院提出抗告狀。
中　　華　　民　　國　　94　　年　　9 　　月　　16　　日
　　　　　　　　　　　　　　書記官  許雅惠
